臺灣士林地方法院刑事判決　　　　　　　 96年度訴字第274號
公　訴　人　臺灣士林地方法院檢察署檢察官
被　　　告　甲○○
上列被告因毒品危害防制條例案件，經檢察官提起公訴（96年度
毒偵字第186 號），本院判決如下：
    主  文
甲○○施用第一級毒品，累犯，處有期徒刑壹年。扣案海洛因一
包（驗餘淨重零點一四公克）沒收銷燬之。
    事  實
一、甲○○前因施用毒品，經送觀察、勒戒後，認無繼續施用傾
    向，由臺灣士林地方法院檢察署檢察官以89年度毒偵緝字第
    15號不起訴處分確定。旋又因施用毒品，經本院以91年度毒
    聲字第1354號裁定命強制戒治，台灣高等法院以92年度毒抗
    字第63號裁定駁回其抗告，於民國93年1 月9 日因毒品危害
    防制條例修正而停止執行戒治處分釋放出所。另因施用第1
    級毒品案件，經本院分別於92年3 月31日以92年度訴字第56
    號判決處有期徒刑8 月、94年11月2 日以94年度訴字第697
    號判決處有期徒刑10月確定，復因竊盜罪，經本院以95 年
    度簡字第142 號判處有期徒刑6 月，上開有期徒刑10月與6
    月部分，定應執行刑為1 年2 月，與上開8 月徒刑接續執行
    ，於95年11月24日縮短刑期執行完畢出監。詎猶不知悛悔，
    於前案強制戒治執行釋放後5 年內，復基於施用第1 級毒品
    海洛因之犯意，於96年1 月10日，在台北縣板橋市○○路某
    公廁，施用第1 級毒品海洛因，嗣為警於96年1 月12日晚上
    10時30分許，在臺北市內湖區南湖大橋堤外便道查獲，並扣
    得第1 級毒品海洛因1 包（毛重0.3 公克，驗餘淨重0.14公
    克)， 經警採集尿液送驗呈嗎啡類陽性反應，始悉上情。
二、案經臺北市政府警察局內湖分局報請臺灣士林地方法院檢察
    署檢察官偵查起訴。
    理  由
一、本件被告所犯係死刑、無期徒刑、最輕本刑為3 年以上有期
    徒刑以外之罪，其於準備程序中就被訴事實為有罪之陳述，
    經法官告知簡式審判程序之旨，並聽取公訴人、被告之意見
    後，本院合議庭裁定由受命法官獨任進行簡式審判程序。
二、被告固不諱言施用第一級毒品海洛因，惟辯稱：是當線民，
    迫不得已施用等語，然空言所辯，無證據可佐，不足採信，
    且其尿液經鑑驗確承嗎啡陽性反應，有臺灣尖端先進生技醫
    藥股份有限公司96年1 月24日實驗室檢體編號AC05187 號之
    濫用藥物檢驗報告在卷可參，且扣案毒品，確屬海洛因等情
    ，亦有臺北市政府警察局內湖分局毒品初步檢驗報告書、法
    務部調查局鑑定書在卷可參，足認被告確係施用第一級毒品
    ，又被告甲○○前因施用毒品，經送觀察、勒戒後，認無繼
    續施用傾向，由臺灣士林地方法院檢察署檢察官以89年度毒
    偵緝字第15號不起訴處分確定。旋又因施用毒品，經本院以
    91年度毒聲字第1354號裁定命強制戒治，台灣高等法院以92
    年度毒抗字第63號裁定駁回其抗告，於民國93年1 月9 日因
    毒品危害防制條例修正而停止執行戒治處分釋放出所等情，
    有台灣士林地方院檢察署89年度毒偵緝字第15號不起訴處分
    書，台灣高等法院被告前案紀錄表在卷可參，事證明確，被
    告犯行洵堪認定。
二、核被告所為，係犯毒品危害防制條例第10條第1 項之施用第
    1 級毒品罪。其施用而持有第1 級毒品海洛因之低度行為，
    為施用之高度行為所吸收，不另論罪。又被告因施用第1 級
    毒品案件，經本院分別於92年3 月31 日 以92年度訴字第56
    號判決處有期徒刑8 月、94年11月2 日以94年度訴字第697
    號判決處有期徒刑10月確定，復因竊盜罪，經本院以95年度
    簡字第142 號判處有期徒刑6 月，上開有期徒刑10月與6 月
    部分，定應執行刑為1 年2 月，與上開8 月徒刑接續執行，
    於95年11月24日縮短刑期執行完畢出監等情，有台灣高等法
    院被告前案紀錄表在卷可佐，其於有期徒刑之執行完畢後，
    5 年以內故意再犯本件有期徒刑以上之罪，依刑法第47條第
    1 項之規定，為累犯，並加重其刑。爰審酌被告犯罪之動機
    、目的、手段，犯罪時所受之刺激及其品性、生活狀況、智
    識程度、犯罪所生之損害，有多次施用毒品前科，甫出監又
    再犯，及犯罪後態度，併檢察官求刑一年二月尚嫌太重等一
    切情狀，量處如主文所示之刑。扣案之第1 級毒品海洛因1
    包（驗餘淨重零點一四公克），應依毒品危害防制條例第18
    條第1 項前段規定宣告沒收銷燬之。
據上論斷，應依刑事訴訟法第273 條之1 第1 項，第299 條第1
項前段、刑法第11條，第47條第1 項，毒品危害防制條例第10條
第1 項，第18條第1 項前段，判決如主文。
本案經檢察官黃德松到庭執行職務
中　　華　　民　　國　　96　　年　　5　　月　　14　　日
                  刑事第五庭法  官  周政達
以上正本證明與原本無異。
如不服本判決，應於判決送達後10日內，向本院提出上訴狀。
                            書記官  陳佳伶
中　　華　　民　　國　　96　　年　　5 　　月　　14　　日
所犯法條：
毒品危害防制條例第10條第1項
施用第一級毒品者，處 6 月以上 5 年以下有期徒刑。
